【裁判字號】    97,交聲,910
【裁判日期】    971231
【裁判案由】    違反道路交通管理處罰條例聲明異議
【裁判全文】
臺灣士林地方法院交通事件裁定         97年度交聲字第910號
原處分機關  交通部公路總局臺北區監理所
異 議 人即
受 處 分人  甲○○
上列異議人即受處分人因違反道路交通管理處罰條例案件，對於
交通部公路總局臺北區監理所97年8 月4 日所為之處分（原處分
案號：北監自裁字第裁40-AD0000000號），聲明異議，本院裁定
      如下：
    主  文
異議駁回。
    理  由
一、按汽車駕駛人，行車速度超過規定之最高時速，處新臺幣（
    下同）1,200 元以上2,400 元以下罰鍰，並記違規點數1 點
    ，道路交通管理處罰條例第40條第1 項、第63條第1 項第1
    款分別定有明文。
二、原處分意旨略以：異議人即受處分人（下稱異議人）甲○○
    於民國97年5 月24日駕駛車牌號碼NZ-3529 號自用小客車，
    於當日14時47分許，行至仰德大道3 段（下山方向），經臺
    北市政府警察局北投分局以雷達測速器測得行車時速達54公
    里，超過該路段之法定最高速限（即時速40公里），有採證
    照片1 幀可憑，該分局乃依法逕行舉發車輛所有人（即異議
    人）超速之交通違規行為，爰依道路交通管理處罰條例第40
    條第1 項、第63條第1 項第1 款之規定，裁處異議人罰鍰1,
    600 元，並記違規點數1 點。
三、異議人聲明異議意旨略以：
(一)、伊在接近測速地點前，已減速至時速在40公里內，因該處為
    下坡轉彎路段，加上後車緊追，才將車速放至時速45公里之
    速限，以免追撞，當時曾注視儀表板所顯示之車速，並非54
    公里。雖舉發機關曾答覆該雷達測速照相器之檢驗時間，惟
    距離本件拍照時點將近10個月，且裝置地點潮濕，加上颱風
    侵襲，該等電子儀器即有故障而發生錯誤之可能，況一般均
    有10公里之誤差。
(二)、該雷達測速器裝置在又暗又濕的轉彎處，實有礙行車安全。
四、本院查：
(一)、異議人甲○○於97年5 月24日14時47分許，駕駛車牌號碼NZ
    -3529 號自小客車行經仰德大道3 段（下山方向），經警以
    固定式雷達測速照相器測得其行車速度為每小時54公里，已
    逾該路段法定最高速限（即每小時40公里）14公里，遂拍照
    採證等情，為異議人所不否認，並有雷達測速器拍攝之彩色
    採證照片乙幀在卷可稽，此部分之事實，應甚明確，堪予認
    定。
(二)異議人雖以前揭情詞質疑該雷達測速照相器之準確性，惟查
    ，本件舉發違規所使用之雷達測速照相器，業於96年7 月6
    日送至經濟部標準檢驗局檢定合格，其檢驗有效期限至97年
    7 月31日，有臺北市政府警察局北投分局97年7 月18日北市
    警投分交字第09731389500 號函及雷達測速儀檢定合格證書
    影本乙紙附卷可參，堪認本件舉發違規時點，該雷達測速照
    相器仍在檢定合格之有效期限內，自應為該儀器正常運作之
    推定。至異議人指稱當時車速僅45公里，僅係其片面陳述，
    而所稱該雷達測速照相器之檢驗時間因距離本件拍照時點將
    近10個月，且裝置地點潮濕，加上颱風侵襲，該等電子儀器
    即有故障而發生錯誤之可能，況一般均有10公里之誤差云云
    ，僅係其個人推測之詞，並未舉出具體事證證明當時測速照
    相器確有故障之情，異議人此部分所辯，自不足採。
(三)、又查，雷達測速照相儀器之設置，係交通主管機關依其權責
    ，按照道路實際交通狀況考量決定，尚非司法機關所能任意
    指為不當；況異議人自承本件雷達測速儀器設置地點為下坡
    轉彎處，且較陰暗潮濕，而查該等路況原本極較易發生交通
    事故，交通主管機關於該處設置雷達測速照相儀器，並依規
    定事先提醒駕駛人有測速儀器，旨在確保駕駛人遵守速限小
    心駕駛，並同時加強違規取締，以達維護行車安全之目的，
    駕駛人僅需依速限行駛，即無須擔心遭拍照舉發違規，當無
    發生危險之虞。是以，異議人指摘該雷達測速照相儀器裝置
    地點影響交通安全云云，並非可採。
(四)、至異議人辯稱因後方車輛緊追，伊為避免追撞，遂放開速度
    云云，核該等駕駛行為顯非處理後車未保持安全距離之安全
    作法，異議人執此主張免罰，即非正當。
五、綜上，異議人所辯均不足採，本件異議人確有於原處分所載
    時、地，超速駕駛車輛之違規事實，應甚明確，堪予認定。
    原處分機關以本案違規事實明確，援引首揭規定，裁處異議
    人罰鍰1,600 元，並記違規點數1 點，認事用法均無違誤，
    異議人猶執前詞不服處分，其異議為無理由，應予駁回。
據上論斷，應依道路交通案件處理辦法第19條，裁定如主文。
中    華    民    國    97    年    12    月    31    日
                    交通法庭法  官  吳祚丞
以上正本證明與原本無異。
如不服本裁定應於送達後5 日內，向本院提出抗告書狀。（均須
按他造當事人之人數附繕本）。
                            書記官  方蘭芬
中    華    民    國    97    年    12    月    31    日


司法院資訊處製作；財團法人民間司法改革基金會備份。
